【裁判字號】    90,易,1740
【裁判日期】    900905
【裁判案由】    贓物
【裁判全文】
臺灣臺中地方法院刑事判決                          九十年度易字第一七四Ｏ號
    公  訴  人  台灣台中地方法院檢察署檢察官
    被      告  乙○○
右列被告因贓物案件，經檢察官提起公訴（九十年度偵字第七六三○號），本院判決
如左：
    主  文
乙○○共同牙保贓物，累犯，處有期徒刑肆月，如易科罰金，以參佰元折算壹日。
    事  實
一、乙○○前自民國八十一年間起，即多次因犯竊盜及贓物等罪，而經本院及台灣南
    投地方法院分別判處有期徒刑三月至一年不等之刑期確定，甫於九十年二月十八
    日執行完畢，詎其仍不知悔改，明知綽號「阿進」而真實姓名、年籍均不詳之成
    年男子，平日並無固定工作，綽號「阿進」者於民國九十年四月二十二日五時許
    ，所持有之一百五十件「東東」牌衣服，係屬來路不明之贓物〔按上開衣服乃係
    甲○○所有，於九十年四月二十一日十四時三十分許，在台中市○區○○路九十
    七號騎樓下，為不詳姓名之人所竊取，市價總值約新台幣（下同）七萬元〕，其
    竟與綽號「阿進」者共同基於牙保贓物之犯意聯絡，於九十年四月二十二日五時
    五十分許，偕同綽號「阿進」者，共同在台中市○○路與自由一街交岔口處，以
    兩件一百五十元之顯不相當之低價叫賣衣服，綽號「阿進」者並應允給其一百元
    供為叫賣衣服之代價。嗣乙○○於叫賣衣服時，甲○○適經該處，發現乙○○及
    綽號「阿進」者所叫賣之衣服為其所失竊之衣服，乃報警當場逮捕乙○○，並扣
    得叫賣剩餘之贓物衣服一百一十件（業經發還被害人），至綽號「阿進」者則趁
    機逃逸。
二、案經台中市警察局第三分局報告臺灣臺中地方法院檢察署檢察官偵查起訴。
    理  由
一、訊之被告乙○○固坦承有於右揭時、地偕同綽號「阿進」者，共同叫賣扣案衣服
    而為警當場逮捕之事實，惟矢口否認涉有贓物犯行，並辯稱伊並不知綽號「阿進
    」者交其叫賣之衣服係屬贓物等語。惟查：上開衣服均係被害人甲○○所有，而
    於九十年四月二十一日十四時三十分許，在台中市○區○○路九十七號騎樓下，
    為不詳姓名之人所竊取一節，業經被害人甲○○於警訊中指述明確。另查，被告
    乙○○前自民國八十一年間起，即有多次竊盜及贓物前科，有台灣台中地方法院
    檢察署刑案資料查註紀錄表及台灣高等法院被告全國前案紀錄表各一份可按，其
    雖因智障而領有殘障手冊，然其於本院審理中，對本院所為各項訊問，尚能切題
    回答，並自承知悉綽號「阿進」而真實姓名、年籍均不詳之成年男子，平日並無
    固定工作；足認其對綽號「阿進」者於民國九十年四月二十二日五時許，所持有
    之一百五十件「東東」牌衣服，係屬來路不明之贓物而欲低價銷贓一節，應有認
    識，所辯不知叫賣之衣服係屬贓物等語，核非可採。本案事證明確，被告乙○○
    牙保贓物犯行，足以認定。
二、核被告乙○○所為，係犯刑法第三百四十九條第二項之牙保贓物罪，其與綽號「
    阿進」者共同在場牙保贓物，彼此間有犯意聯絡及行為分擔，均為共同正犯。又
    查被告乙○○前自民國八十一年間起，即因多次犯竊盜及贓物等罪，而經本院及
    台灣南投地方法院分別判處有期徒刑三月至一年不等之刑期確定，甫於九十年二
    月十八日執行完畢，有台灣台中地方法院檢察署刑案資料查註紀錄表及台灣高等
    法院被告全國前案紀錄表各一份可按，其於有期徒刑執行完畢後，五年以內再犯
  本件有期徒刑以上之罪，為累犯，應依刑法第四十七條規定加重其刑。爰審酌被
    告乙○○智力不佳，有殘障手冊影本可稽，其犯罪之動機、目的在圖一己私利、
    犯罪手段，犯罪所生之危害，尚非嚴重及犯罪後之態度等一切情狀，量處如主文
    所示之刑，並諭知易科罰金之折算標準。
據上論斷，應依刑事訴訟法第二百九十九條第一項前段，刑法第二十八條、第三百四
十九條第二項、第四十七條、第四十一條第一項前段、罰金罰鍰提高標準條例第一條
前段、第二條，判決如主文。
中      華      民      國    九十      年      九      月      五      日
                                臺灣臺中地方法院刑事第七庭
                                    法  官  林  宗  成
右正本證明與原本無異。
如不服本判決，應於送達後十日內向本院提出上訴狀（須附繕本），上訴於台灣高等
法院台中分院。
                                    書記官
中      華      民      國    九十      年      九      月      五      日
附錄論罪科刑法條
刑法第三百四十九條
收受贓物者，處三年以下有期徒刑、拘役或五百元以下罰金。
搬運、寄藏、故買贓物或為牙保者，處五年以下有期徒刑、拘役或科或併科一千元以
下罰金。
因贓物變得之財物，以贓物論。


司法院資訊處製作；財團法人民間司法改革基金會備份。
